臺灣高等法院刑事判決　　　　　　　　94年度交上易字第75號
上　訴　人　臺灣臺北地方法院檢察署檢察官
上　訴　人
即　被　告　甲○○
選任辯護人　盧　春　律師
上列上訴人因被告過失傷害案件，不服臺灣臺北地方法院93年度
交易字第162號，中華民國94年2月4日第一審判決（起訴案號：
臺灣臺北地方法院檢察署93年度偵字第16號），提起上訴，本院
判決如下：
    主  文
原判決撤銷。
甲○○因過失傷害人，處有期徒刑肆月，如易科罰金，以佰元
折算壹日。
    事  實
一、甲○○於民國（下同）九十二年六月十一日上午八時許自台
    北市○○區○○街五二號住處騎駛車牌號碼ＢＡＬ─四五○
    號重型機車，沿台北市○○○路由西往東行駛欲前往大安路
    公司上班，近八時十四分許駛近因上班時間交通頻繁之台北
    市○○○路與牯嶺街口遇紅燈暫停時，本應注意車前狀況，
    隨時採取必要之安全措施，且在交岔路口及市區交通頻繁處
    所不得超車，即使超車，亦應於前車左側保持適當之安全間
    隔超過，而當時天候晴、日間自然光線、路面乾燥、無缺陷
    、無障礙物、視距良好等情狀，並無不能注意之情形，於遇
    號誌由紅燈轉換為綠燈，竟疏未注意，且未保持適當之安全
    間隔即起步前駛，並自同向左前方由乙○○騎駛之腳踏車之
    右側貼近通過超車，而於通過之際甲○○穿著外套之左側腰
    部勾到乙○○所騎腳踏車右把手，乙○○因而重心不穩遂向
    左側倒地，致生頭部外傷併嚴重腦挫傷及左側急性硬腦膜下
    血腫塊之傷害；甲○○發現乙○○倒地後立即將所騎駛之機
    車停妥後趨前看顧乙○○，並於救護車抵達後隨同救護車將
    乙○○送醫急救，不久台北市政府警察局中正第二分局廈門
    街派出所警員郭又郡據民眾電話報案趕至車禍現場處理，因
    發生車禍之當事人均不在場，警員郭又郡據現場商家告知後
    又趕至三軍總醫院汀州院區調查，而乙○○經送醫救治，雖
    於九十二年八月二十二日治癒出院時仍有記憶力減退、頭痛
    、失語症等症狀，且顱骨缺損頭顱左側凹陷，嗣出院後經多
    次門診複查，生命現象穩定，無局部肢體運動障礙，雖尚有
    「頭痛、頭暈」、「適應情緒障礙」等後遺症（惟可因多加
    休養及心理衛生門診而逐漸改善，尚非屬重大不治或難治療
    之傷害）。
二、案經乙○○訴由臺北市政府警察局中正第二分局移請臺灣臺
    北地方法院檢察署檢察官偵查起訴。
    理    由
一、訊據被告甲○○矢口否認有何過失傷害犯行，辯稱：據告訴
    人說，是她的背後有衝力，有人輕碰到她，致使她碰到我的
    左後背，之後她自己倒地；那個路段很擁塞，想快也沒有辦
    法快；一直說我之前有承認，其實是我之前的表達能力很差
    ，現在是慢慢在修正；告訴人一直說有人從後面撞到她，這
    部分為何不採信云云。惟查：
  (一)按被害人所述被害情形如無瑕疵可指，而就其他方面調查又
    與事實相符，則其供述未始不足據為判決之基礎。又，告訴
    人、證人之陳述有部分前後不符，或相互間有所歧異時，究
    竟何者為可採，法院仍得本其自由心證予以斟酌，非謂一有
    不符或矛盾，即應認其全部均為不可採信；尤其關於行為動
    機、手段及結果等之細節方面，告訴人之指陳，難免故予誇
    大，證人之證言，有時亦有予渲染之可能；然其基本事實之
    陳述，若果與真實性無礙時，則仍非不得予以採信。最高法
    院32年上字第657號、74年台上字第1599號分別著有判例。
    次查：
    1.告訴人於警詢時即指稱：行經和平西路牯嶺街口時，因紅
      燈在等候時被後面機車追撞倒地後就不省人事，經肇事人
      「高偉俊」緊急將伊送到汀州路三段三總急診云云（見偵
      字第16號卷第31頁）。
    2.其後在檢察官偵查中指證：被告的衣服勾到我腳踏車的手
      把，那一手把我記不起來了，被撞後我就昏迷不醒了等語
      （見偵字第16號卷第42頁）。
    3.嗣在原法院審理中供陳：當時我是要去上班，我騎在靠右
      邊的水溝蓋上面，當時我在牯嶺街和和平西路口等紅綠燈
      ，綠燈後我就通行，我當時不知道我的右邊手把被勾到；
      （問：是否有感覺到你右邊有機車經過？）有；之後我就
      倒地；... 我是被勾的，左邊倒地的；... （問：是否感
      覺到你後面被撞到？）我感覺到後面有力量；（問：後面
      的力量有無碰到你的身體？）沒有吧，沒有碰到身體；我
      不知道怎麼敘述，我感覺後方有機車騎過來，有一個後面
      衝力，有機車過來的衝力云云（見原審卷第113頁、第167
      頁）。
    4.依告訴人之先後陳述，渠在警詢中供陳「紅燈在等候時被
      後面機車追撞倒地後就不省人事」云云，雖沒有指出渠腳
      踏車被追撞之部位，然已明確指陳「肇事人高偉俊」；在
      檢察官偵查中又指證「被告的衣服勾到我腳踏車的手把，
      那一手把我記不起來了」等語；在原法院審理中復指陳「
      伊是被勾的，左邊倒地的；... 伊感覺後方有機車騎過來
      ，有一個後面衝力，有機車過來的衝力」云云。觀諸渠先
      後多次指述並無不同之處，且已詳確指明「肇事人高偉俊
      」，而未曾供陳有遭被告以外其他之人碰撞之情事。被告
      對於告訴人之先後指述，並未見其在本院辯論終結前為爭
      執或異議，依刑事訴訟法第159條之5之規定，告訴人所為
      之先後各該指述，自均得為證據。被告在本院審理中所辯
      ：據告訴人說，是她的背後有衝力，有人輕碰到她，致使
      她碰到我的左後背，之後她自己倒地乙節，核與告訴人先
      後陳述之語意並不相符，顯係臨訟卸責，故意斷章取意而
      為，委無足採。
  (二)本件車禍發生經過，亦據被告先後供陳：
    1.於九十二年六月十二日晚間八時許前往廈門街派出所接受
      調查之交通事故談話紀錄表中陳稱：我車沿和平西路向東
      行駛外側車道綠燈直行，至肇事地點我的外套似勾到同向
      車道之腳踏車（乙○○）的右側手把，致腳踏車及駕駛摔
      倒而肇事；當時上班時段和平西路往東車輛非常多，我車
      行經系爭地點感覺到我的肚子左側有勾到東西，待我車向
      右邊停回頭看時，腳踏車及駕駛（乙○○）即倒在現場圖
      我指認的位置云云（見偵字第16號卷第31頁）。
    2.其後於警詢中供陳：騎至牯嶺街口時因交通流量很大擁塞
      ，車子都行車很慢，我便騎往慢車道慢慢前進，在該路口
      時，我看見一名女子騎乘腳踏車，不是很穩，搖搖晃晃的
      ，我便從她的右側騎過去，我隱約感覺我的外套好像被東
      西勾到，但我往前再騎時，因塞車無法動彈，我停下來往
      後看時，便看見該名女子倒在地上；... 停車是因當時擁
      塞，往後察看是感覺到外套有東西被勾到才往後看等語（
      見偵字第16號卷第8頁背面、第9頁）。
    3.嗣在檢察官偵查中供陳：是尖峰時間，車流量大，走走停
      停，告訴人騎腳踏車在我車前面同方向行駛，當時停下來
      等紅燈，綠燈大家一起平行走，過牯嶺街口時，我感覺我
      左背好像有東西輕輕碰到，但我不清楚是什麼東西，我回
      頭看到在我車後告訴人及她的腳踏車倒在我車後十公尺處
      ，然後我就下車把她扶到旁邊去云云（見偵字第16號卷第
      42頁）。
    4.在原法院準備程序中供陳：我是穿襯衫，有紮進褲子，事
      發時，我有感覺左後方的身體有輕碰到東西；... 現場圖
      是我和警員去現場畫的，沒意見，但對於經過摘要有意見
      ，因為原本是空白，但現在卻有；對於補充資料表我有意
      見，因為我車子並無擦撞痕跡，談話紀錄表是我當時做的
      ，對內容有意見，關於寫到我的衣服去勾到我有意見，我
      當時是說好像有去勾到或是擦到，對於自首調查表我有意
      見，我有去警局，但不是承認我自首，是對方要求要聲請
      強制險；對於調查報告表我沒有意見等語（見原審卷(一)第
      39頁背面、第40頁背面）。
    5.在原法院審理中供陳：（問：你當時為何會停車救告訴人
      ？）當時我身體右邊好像有碰到東西，有一點點的感覺，
      但是我覺得如果是碰到對方的話，應該是手先碰到，而不
      是身體右邊碰到；（問：當時你的車子是否有超越告訴人
      的腳踏車？）有；（問：為何知道告訴人人車倒地？）當
      時在停等號誌很自然的頭往後看發現的；... （問：你以
      為你的身體有碰到，所以你認為是你碰到的？）我自己也
      不是很清楚，只是感覺身體有碰到；... （問：原來你在
      告訴人後面超過去？）是的；（問：是否有撞到被害人？
      我沒有撞到被害人，但是隱隱約約有感覺到勾到被害人；
      ... 我有帶外套，我回去想很久，我想我當天沒有穿現在
      庭上所穿的外套，當天我是放在機車的置物箱內；（問：
      為何你於警訊筆錄中說你有穿著外套？）我記得我當天沒
      有穿，我是放在機車的置物箱內；（問：可否比出當天車
      禍發生時，你覺得何處有被碰到的感覺？）我感覺有東西
      碰到身體得感覺（被告當庭比出左腰部）；（問：當天你
      是否從告訴人右側穿過去，你的左腰有東西碰觸，所以你
      才會感覺左腰部被碰到的感覺？當庭提示被告騎機車與告
      訴人騎腳踏車比對高度的照片）我覺得這種可能性很多（
      見原審卷(一)第115頁、第169頁卷(二)第12頁）。
    6.依被告在警詢中之供詞，其在本案發生時騎乘機車係有穿
      著外套，於超越告訴人時，外套似勾到同向車道之腳踏車
      （乙○○）的右側手把（或隱約感覺我的外套好像被東西
      勾到），致腳踏車及駕駛乙○○摔倒在現場地上；依被告
      在檢察官偵查中供陳，則係陳明過牯嶺街口時，伊感覺左
      背好像有東西輕輕碰到，回頭看時旋即看到告訴人及她的
      腳踏車倒在車後十公尺處；依被告在原法院準備程序中之
      供述，刻意否認有穿外套夾克，惟仍坦承警詢中之供述「
      關於寫到我的衣服去勾到我有意見，我當時是說好像有去
      勾到或是擦到」；依被告在原法院審理中之供述，復供陳
      隱隱約約有感覺到勾到被害人。觀諸被告之先後供述，其
      於警詢中供承：於超越告訴人時，外套似勾到同向車道之
      告訴人腳踏車的右側手把），致腳踏車及駕駛乙○○摔倒
      在現場地上云云；其後在原審則否認有穿外套，然仍不否
      認所騎乘之機車於超越告訴人騎乘之腳踏車時，有勾到或
      相互碰觸之情事，於回頭看時即發現告訴人摔倒地上。次
      查，被告於肇事時茍若未穿著外套，衡情警員自無可能得
      知或憑空編撰被告穿著外套之情事；況被告在原審終究亦
      供陳其機車上確實放置有外套；且經原法院審判長告以「
      你在警察局筆錄時有錄音，我們從錄音帶聽出，你是從告
      訴人右邊經過，當時你有穿外套... 」，而訊問「是否爭
      執當時有穿外套？」時，被告之選任辯人答稱「對此我們
      不爭執」等語，被告則無言以對（見原審卷(一)第167頁、
      第168 頁）。顯見被告在審判中故意隱瞞肇事時有穿著外
      套之情事，其用意自有可議。
  (三)再查，上述車禍發生經過，除據被告及告訴人分別陳述在卷
    外，並有臺北市政府警察局交通警察大隊交通事故分析研判
    表、道路交通事故現場圖、台北市政府警察局中正第二分局
    交通分隊道路交通事故補充資料表、甲○○之交通事故談話
    紀錄表、道路交通事故調查報告表(一)、(二)、自首調查表影本
    （見偵字第16號卷第28頁至第32頁、第33頁、第34頁），及
    臺北市政府警察局中正第二分局93年5月24日北市警中正二
    分刑字第09361350900 號函送之現場照片十紙在卷可稽（見
    原審卷(一)）；該等文書、照片，係執行偵辦車禍過失傷害案
    ，職務上製作之紀錄文書，該等警員核與被告、告訴人並非
    舊識亦無宿怨，自無干冒公務員登載不實之重罪，用以陷害
    被告之理，本案並無不可信之情況，依刑事訴訟法第159條
    之4第1款之規定，自得為證據。被告已在各該警詢筆錄、交
    通事故談話紀錄表中親自簽名，在檢察官偵查中又未曾指陳
    有遭警員非法取供之情事；並供陳：警察只是問我的資料及
    叫我們和解云云（見偵查卷第43頁）；至法院審理中見卷證
    對其不利，始空言指摘警員詢問時態度不佳、筆錄記載不實
    等語，自無足採。又，本案經原法院於92年12月6日審理時
    諭知被告乘坐在BAL-450號重型機車上，告訴人乘坐在當日
    騎駛之腳踏車上，並請被告指出車禍發生當日騎機車通過告
    訴人腳踏車右側時身體有感覺遭碰觸之位置，被告當庭指出
    有感覺有東西輕輕碰觸之左腰際位置與告訴人所騎駛之腳踏
    車右把手位置高度相近，亦有勘驗筆錄及拍攝之照片附卷可
    考（見原審卷(一)第171頁至第176頁）。
  (四)本件車禍發生時間九十二年六月十一日上午八時十四分許前
    ，在台北市○○○路與牯嶺街口，當時正值夏季，台北市之
    氣溫為攝氏二十七度，風速為每秒○．一公尺，風向因風力
    過於微弱而為○．○度一節，固有被告陳報之中央氣象局92
    年6月份逐日逐時氣象資料一份在卷可憑。然查，人之腰部
    為身體轉環、彎曲之中心，因動作之頻繁常使衣物未能貼身
    紮緊，而有寬弛鬆散之情事，此為週知之事實，並有被告騎
    乘機車之照片一張附在原審卷(一)第142頁可參。況且，被告
    肇事時騎乘機車係穿著外套，已如前述，而機車行進之速度
    較腳踏車為快，因空氣之流動使衣服飄逸致勾到腳踏車之手
    把，自難認與事理有悖。被告於警詢中既已堅確陳稱：至肇
    事地點我的外套似勾到同向車道之腳踏車（乙○○）的右側
    手把，致腳踏車及駕駛摔倒而肇事云云；事後之檢察官偵查
    及原法院審理中仍不否認騎乘之機車於超越告訴人騎乘之腳
    踏車時，有勾到或相互碰觸之情事，於回頭看時即發現告訴
    人摔倒地上等情。參諸告訴人之指述亦與此情相符，再核與
    卷內資料相互勾稽，被告於警詢中所供「至肇事地點我的外
    套似勾到同向車道之腳踏車（乙○○）的右側手把，致腳踏
    車及駕駛摔倒而肇事」乙節，自無不予採信之理；本案發生
    前，被告騎乘前述車牌之重型機車沿和平西路由西往東駛近
    牯嶺街口，而於自同向左前方由告訴人騎駛之腳踏車之右側
    超越前駛時，外套之左腰際勾到告訴人之腳踏車右把手，致
    騎腳踏車之告訴人重心不穩向左側傾倒而肇事，已可認定。
  (五)告訴人因本件車禍受有頭部外傷併嚴重腦挫傷及左側急性硬
    腦膜下血腫塊之傷害，經送醫急救；於92年8月22日治癒出
    院時仍有記憶力減退、頭痛、失語症等症狀，且顱骨缺損頭
    顱凹陷，嗣出院後多次門診複查，生命現象穩定，無局部肢
    體運動障礙，尚有「頭痛、頭暈」、「適應情緒障礙」等後
    遺症，有三軍總醫院附設民眾診療服務處92年7月16日、92
    年8月22日診斷證明書、國防大學國防醫學院三軍總醫院93
    年5月26日集逵字第0930011220號函及告訴人受傷照片22張
    在卷可查（見偵字第16號卷第20頁、第45頁、第21頁至第23
    頁、第82頁證物袋）。
  (六)被告雖一再辯稱：伊只是純粹幫忙，告訴人受傷非其碰撞造
    成云云；其選任辯護人亦為被告辯稱：被告出於善心出面救
    助，並非肇事者等語。然查，本案發生後，被告投保之機車
    強制險保險公司已發給告訴人保險金新臺幣八萬餘元等情，
    已據被告之選任辯護人在原法院審理中陳明在卷（見原審卷
    (二)第12頁、第17頁）。而騎乘之機車若未肇事，向保險公司
    申請強制險理賠，本屬詐欺取財行為，且較之本案被告所涉
    過失傷害之刑責更重許多；被告茍非確實有因本案騎乘機車
    肇事，其縱係至愚，亦無甘冒詐欺取財之罪責，協同告訴人
    申請理賠之理。被告及其選任辯護人此部分所辯，亦無足採
    。
  (七)按汽車行駛時，駕駛人應注意車前狀況並隨時採取必要之安
    全措施；而在交岔路口及市區交通頻繁處所不得超車，縱使
    超車，須先按鳴喇叭二單響或變換燈光一次，並於前行車減
    速靠邊或以手勢或亮右方向燈表示允讓後，後行車始得超越
    ，超越時應顯示左方向燈並於前車左側保持半公尺以上之間
    隔超過，行至安全距離後，再顯示右方向燈駛入原行路線；
    道路交通安全規則第九十四條第三項、第一百零一條第一款
    、第三款、第五款分別定有明文。由於被告考領有駕駛執照
    ，有交通事故談話紀錄表可稽，對於前述交通規則應知之甚
    稔，且應確實遵守，而車禍發生當時天候晴、日間自然光線
    、路面乾燥、無缺陷、無障礙物、視距良好等情狀，並無不
    能注意之情形，有前開道路交通事故調查報告表各欄項目明
    細內容記載明確可參，惟被告在車流擁擠之交岔路口，於遇
    號誌由紅燈轉換為綠燈，即起步前駛並自同向左前方由告訴
    人騎駛之腳踏車之右側貼近通過超車，而於通過之際，被告
    之左側腰部觸碰告訴人所騎腳踏車右把手，告訴人因而重心
    不穩遂向左側倒地，顯然被告未注意警戒車前狀況及違規超
    車，更於超車時未保持適當安全間隔而有過失至明。本件車
    禍之肇事責任經送請台北市車輛行車事故鑑定委員會鑑定結
    果，認：「一甲○○騎乘BAL-450號普通重機車：未保持行
    車安全間隔（肇事原因）。二乙○○騎乘腳踏車：（無肇事
    原因）」；嗣再送台北市政府交通局覆議結果，認：「一甲
    ○○駕駛BAL-450四五○號重機車：未保持行車安全間隔為
    肇事原因。二乙○○騎乘腳踏車：無肇事原因」；有台北市
    車輛行車事故鑑定委員會92年11月28日北鑑審字第09230369
    400號函送之鑑定意見書、台北市政府交通局93年3月4日北
    市交五字第09330331300號函送之鑑定覆議意見書影本各一
    份在卷可稽（見偵字第16號卷第55頁至第57頁、第69頁至第
    71頁）；該等鑑定亦同此見解。又，因被告騎乘機車過失肇
    事，致告訴人受有上述之傷害，被告騎乘機車過失與告訴人
    所受傷害間，有相當因果關係，亦可認定。
  (八)本件車禍發生時間起訴書雖記載為九十二年六月十一日上午
    八時四十五分許，惟經本院向台北市政府消防局救災救護勤
    務指揮中心查詢當日本件車禍之報案人相關資料，台北市消
    防局函覆：「有關貴院函查九十二年六月十一日發生於本市
    中正區○○○路、牯嶺街口車禍救護案件，本局救災救護勤
    務指揮中心係於當日上午八時十四分接獲不詳男子以000
    0000000號電話報案。」，有台北市消防局九十三年
    七月三十日北市消勤字第○九三三二五四九七○○號函可稽
    ，由此可知本件車禍發生時間應係於九十二年六月十一日上
    午近八時十四分許報案之前，亦可認定。
  (九)至於，公訴人及辯護人在原審均聲請傳喚當日車禍發生後報
    案之人到庭陳述車禍發生經過，經本院向台北市政府消防局
    函查得知當日報案者為持用0000000000門號之不
    詳男子，而前揭門號之申辦使用人經查則為林繼維，此有台
    北市政府消防局九十三年七月三十日北市消勤字第○九三三
    二五四九七○號函及台灣大哥大股份有限公司九十三年八月
    十七日函送之使用人基本資料查詢在卷可稽，惟經本院數度
    傳喚證人林繼維，均未到庭，且經查詢林繼維之
    其已於九十一年七月一日自台北縣永和市○○街一二九巷一
    六號二樓遷至台北縣永和市○○路路二○○之一號台北縣永
    和市戶政事務所，而居住在永和市○○街一二九巷一六號二
    樓之林繼維之兄長林開維亦表示：「林繼維已經不知去向，
    因為與行債務關係，已經沒有聯絡方式」，有電話紀錄可稽
    ，而本件依卷內之證據已足認定被告於本件車禍發生有未注
    意警戒車前狀況及違規超車，更於超車時未保持適當安全間
    隔而致肇事之過失至明，是該證人顯無再傳喚之必要，附此
    敘明。
  (十)綜上所述，被告前揭辯解及辯護人前揭辯護主張皆不足採，
    被告之過失犯行與告訴人所受傷害間，確有相當因果關係，
    應屬灼然。本件事證明確，被告過失犯行洵堪認定，自應依
    法論科。
二、按刑法第十條第四項第六款所謂其他於身體或健康有重大不
    治或難治之傷害，係指傷害重大，且不能治療或難於治療者
    而言，故傷害雖屬不治或難治，如於人之身體或健康無重大
    影響者，仍非本款所稱之重傷，最高法院八十二年台上字第
    三四二二號判例可資參照。本件告訴人因上開車禍受有頭部
    外傷併嚴重腦挫傷及左側急性硬腦膜下血腫塊之傷害，雖於
    九十二年八月二十二日治癒出院時仍有記憶力減退、頭痛、
    失語症等症狀，且顱骨缺損頭顱凹陷無法完全回復原狀，已
    如前述，公訴人據此認告訴人上開傷害已達重傷害之程度，
    而認被告係涉犯刑法第二百八十四條第一項後段之過失重傷
    害罪嫌；惟告訴人出院後，經多次門診複查，生命現象穩定
    ，無局部肢體運動障礙，雖有「頭痛、頭暈」、「適應情緒
    障礙」等後遺症，可因多加休養及心理衛生門診而逐漸改善
    ，尚非屬重大不治或難治療之傷害等情，有國防大學國防醫
    學院三軍總醫院九十三年五月二十六日集逵字第○九三○○
    一一二二○號函可稽。至於，告訴人顱骨缺損，左頭顱凹陷
    雖無法完全回復原狀，造成告訴人容貌上有部分損害，然經
    醫事科技整型及其他金屬材質之重建，尚非嚴重影響告訴人
    原有之姣好清秀面貌，亦有告訴人之照片在卷可稽；揆諸前
    揭判例意旨，尚難認告訴人所受顱骨缺損、外貌傷害，已達
    刑法所稱重傷害之程度。核被告所為，係犯刑法第284條第1
    項前段過失傷害罪；公訴人起訴認被告係涉犯刑法第284條
    第1項後段之過失重傷害罪，容有未洽，而法院認定之事實
    與檢察官起訴之事實尚屬基礎社會事實同一範圍，故其起訴
    法條應予變更。又查，依卷附臺北市政府警察局中正第二分
    局交通分隊自首調查表雖記載「當事人隔日至廈門街派出所
    報案；適用本表當事人姓名：甲○○」云云；然被告於92年
    8月1日警訊時供稱：「是路人打電話報警」等語；在原審於
    93年6月4日準備程序時更明確表示：「對於自首調查表我有
    意見，我有去警局，但不是承認我自首，是對方要求要聲請
    強制險云云；顯見被告於肇事後，並未於犯罪發覺前向有權
    偵查之機關承認為犯罪，而接受裁判至明；所為核與刑法第
    六十二條自首之要件有間，尚不得據以減輕其刑。
三、原審據以論罪科刑，固非無見。惟查，本案被告係於上揭時
    地騎乘機車，自同向左前方由乙○○騎駛之腳踏車之右側貼
    近通過超車，而於通過之際所穿著外套之左側腰部勾到乙○
    ○所騎腳踏車右把手，乙○○因而重心不穩遂向左側倒地受
    傷，有如前述；原審判決認係機車通過之際，被告左側腰部
    觸碰乙○○所騎腳踏車右把手，乙○○因而重心不穩遂向左
    側倒地受傷，尚有誤認。檢察官依告訴人乙○○請求上訴之
    意旨，仍執前詞認其所受傷害為重傷害，被告所為係犯刑法
    第二百八十四條第一項後段之過失重傷害罪嫌，據以指摘原
    判決不當；及被告上訴意旨否認犯罪，雖均無理由，然原判
    決既有前述之可議，仍屬無可維持，應由本院予以撤銷改判
    。爰審酌被告並無前科，有本院被告全國前案紀錄表在卷可
    憑，因其騎乘機車肇事雖造成告訴人受有嚴重之傷害，然究
    其源由，終係出自過失，被告定無重大惡性，並於車禍發生
    後立即停車上前看護受傷之告訴人，又隨同到場之救護車將
    告訴人送醫救治，及其於九十二年六月十一日發生車禍迄今
    猶未賠償告訴人所受損害，犯後否認犯行等一切情狀，量處
    如主文所示之刑，並諭知如易科罰金之折算標準。
據上論斷，應依刑事訴訟法第369條第1項前段、第364條、第299
條第1項前段、第300條，刑法第284條第1項前段、第41條第1項
前段，罰金罰鍰提高標準條例第1條前段、第2條，判決如主文。
本案經檢察官林炳雄到庭執行職務。
中　　華　　民　　國　　94　　年　　4　　月　　28　　日
　　　　　　　　　刑事第十三庭  審判長法　官  劉景星
                                      法  官  陳志洋
                                      法  官  陳博志
以上正本證明與原本無異。
不得上訴。
                                      書記官  陳嘉文
中　　華　　民　　國　　94　　年　　4 　　月　　29　　日
附錄：本案論罪科刑法條全文
中華民國刑法第二百八十四條(過失傷害罪)
因過失傷害人者，處六月以下有期徒刑、拘役或五百元以下罰金
，致重傷者，處一年以下有期徒刑、拘役或五百元以下罰金。
從事業務之人，因業務上之過失傷害人者，處一年以下有期徒刑
、拘役或一千元以下罰金，致重傷者，處三年以下有期徒刑、拘
役或二千元以下罰金。
